【裁判字號】    90,訴,273
【裁判日期】    900305
【裁判案由】    強盜
【裁判全文】
臺灣高雄地方法院刑事判決                            九十年度訴字第二七三號
    公  訴  人  臺灣高雄地方法院檢察署檢察官
    被      告  甲○○
指定辯護人  本院公設辯護人 乙○○
右列被告因強盜案件，經檢察官提起公訴（八十九年度偵字第二五二００號），本院
判決如左：
    主  文
甲○○攜帶兇器竊盜，因脫免逮捕，而當場施以強暴，處有期徒刑伍年參月。
扣案之檳榔刀壹把沒收。
    事  實
一、甲○○意圖為自己不法之所有，於民國八十九年十一月七日凌晨四時十分許，持
    其所有客觀上具有危險性，足以危害人生命、身體安全，可供兇器使用之檳榔刀
    一把，在高雄縣岡山鎮○○路五六六巷八號高仙助住宅前之魚池旁，趁人不注意
    之際，著手竊取莊仙助所有、而置於塑膠桶內之土虱魚三十六隻（重量約九十八
    台斤，價值約新臺幣（下同）二千五百元），甲○○就地拾取莊仙助所有之磨刀
    石一塊，甫以該磨刀石接續將魚打死，並將之置放於不詳姓名之人所有之黑色塑
    膠桶內時，適陳春生路過該處而發現即趨前質問，詎甲○○為脫免被逮捕，竟當
    場持該磨刀石塊毆擊陳春生頭部（傷害部分未據告訴），陳春生按住傷口並喊叫
    抓賊，劉國會見狀亦上前追趕圍捕，終與陳春生合力將甲○○制伏，並報警處理
    ，嗣警察前來處理時，當場從甲○○長褲口袋內起出其所有之檳榔刀一把。
二、案經高雄縣警察局岡山分局報告臺灣高雄地方法院檢察署檢察官偵辦起訴。
    理  由
一、訊據被告甲○○矢口否認有何上開犯行，辯稱當日伊係騎機車要去漁市場買魚，
    途經上揭地點時，忽遭一群人毆打，伊並沒有偷魚，也沒有持磨刀石毆打陳春生
    ，而扣案之檳榔刀亦非伊所有云云。惟查（一）被告係於上開地點持磨刀石蹲在
    地上抓魚打魚時，為證人陳春生發覺，且於證人陳春生上前詢問時答以魚係渠所
    有等情，迭據證人陳春生於警偵訊中陳述綦詳，且被害人莊仙助所嗣養之土虱魚
    原放在魚池內，事後經被害人清點結果，已有五、六隻魚被撈起在旁且被打死之
    事實，亦據被害人於警偵訊中陳述綦詳，並有領據一紙附卷可考，足證證人陳春
    生指被告係正在打魚時為其發現一節，自堪信為真實，從而被告有持磨刀石竊取
    被害人嗣養在魚池內之土虱魚，並已將土虱魚置於自己實力支配之下之事實堪以
    認定。（二）被告見事機敗露為脫免逮捕而持磨刀石攻擊證人陳春生，致陳春生
    受有枕部頭皮裂傷、頭部外傷等傷害之事實，亦據證人陳春生於警偵訊中證述綦
    詳，並有驗傷診斷書一紙在卷可稽，核與證人劉國會證稱：「我聽有人喊抓賊才
    過去看看到被告拿磨刀石打陳春生」等語相符，是被告稱陳春生係跌倒受傷等語
    無非事後卸責之辭。（三）扣案之檳榔刀一把，係被告為人制服後，警員至現場
    處理時，當場自被告之褲子中起出之事實，亦據高雄縣警察局岡山分局壽天派出
    所警員黃信源於偵訊中結證在卷，是被告辯稱伊沒有攜帶檳榔刀一語不足採信。
    （四）若被告係前往漁市場買魚，照理會攜帶現金供買魚之用，然被告為警查獲
    時身上並無任何財物及金錢一節，業據證人黃信源於偵查中證述綦詳，益證被告
    辯稱係去買魚一語為不實在。綜上所述，被告所辯右揭情詞，顯屬卸責飾詞，委
    無足取。本案事證明確，被告犯行，堪以認定。
二、按攜帶兇器竊盜，祇須行竊時攜帶具有危險性之兇器為已足，並不以攜帶之初有
    行兇之意圖為必要；最高法院六十二年台上字第二四八九號判例可資參照。次按
    扣案之檳榔刀堅硬尖銳，此業據本院勘驗在卷，依社會一般觀念足以對人之生命
    、身體安全構成威脅，在客觀上顯然具有危險性，應屬兇器。核被告攜帶檳榔刀
    竊盜，因脫免逮捕，當場施以強暴之所為，係犯刑法第三百三十條第一項之加重
    強盜罪，被告已著手於犯行之實施，且已將竊得之財物置於自己實力支配之下，
    應屬既遂，公訴人認被告尚未竊得財物，而認其行為尚屬未遂階段，容有誤會，
    附此敘明。審酌被告攜帶利器行竊，於行竊得手之際，遭人阻止後，不思認錯悔
    改，反因脫免逮捕，進而對被害人施以暴力，致人受傷，其犯罪所用手段，危害
    社會治安程度非輕，其犯後一再否認其犯行及已與告訴人及證人陳春生達成和解
    ，此有高雄縣仁武鄉調解委員會調解筆錄影本附卷可稽等一切情狀，爰量處如主
    文所示之刑。至扣案之檳榔刀一把為被告所有，且業經證人黃信源證述在卷，且
    供犯罪所用之物，爰依刑法第三十八條第一項第二款宣告沒收；至於扣案之磨刀
    石一塊係被害人莊仙助所有，並非被告所有，此業據被害人莊仙助陳明在卷，爰
    不宣告沒收，附此敘明。
據上論斷，應依刑事訴訟法第二百九十九條第一項前段，刑法第三百二十一條第一項
第三款、第三百二十九條、第三百三十條第一項、第三十八條第一項第二款，判決如
主文。
本案經檢察官劉昀到庭執行職務。
中      華      民      國    九十      年      三      月      五      日
                                    臺灣高雄地方法院刑事第三庭
                                        法  官  李  淑  惠
右正本證明與原本無異。
如不服本判決，應於判決送達後十日內，向本院提出上訴狀。
                                        書記官  馮  欽  鳳
中      華      民      國    九十      年      三      月      五      日


司法院資訊處製作；財團法人民間司法改革基金會備份。
